【裁判字號】    92,易,566
【裁判日期】    920721
【裁判案由】    竊盜等
【裁判全文】
臺灣桃園地方法院刑事判決                          九十二年度易字第五六六號
    公  訴  人  臺灣桃園地方法院檢察署檢察官
    被      告  丙○○
    被      告  乙○○
右列被告等因竊盜等案件，經檢察官聲請簡易判決處刑（九十一年度偵字第四一四號
、第六九六一號），本院改依通常程序審理，判決如左：
    主  文
丙○○攜帶兇器竊盜，未遂，累犯，處有期徒刑陸月，如易科罰金，以參佰元折算壹
日。扣案之螺絲起子貳支均沒收。
乙○○收受贓物，處有期徒刑陸月，如易科罰金，以參佰元折算壹日。
    事  實
一、丙○○前於民國八十五年間因竊盜案件，經本院以八十五年度易字第二八八九號
    判決判處有期徒刑一年六月，並於刑之執行前令入勞動場所強制工作三年，嗣經
    上訴，由臺灣高等法院於八十六年五月六日，以八十六年度上易字第二０二八號
    判決撤銷原判決，改判有期徒刑一年六月，並於刑之執行前令入勞動場所強制工
    作三年確定，於八十九年一月十二日入監執行（刑期起算日期為八十八年十二月
    八日），於八十九年七月二十三日縮短刑期執行完畢（起訴書誤載於八十九年七
    月二十四日執行完畢）。竟猶不知悔改，基於意圖為自己不法所有之犯意，於九
    十一年四月三日零時四十分許，攜持其所有之客觀上足供兇器使用之螺絲起子二
    支（一支為一字起子，一支為十字起子）前往桃園縣平鎮市○○里○○○街二號
    甲○○住處前，欲竊取甲○○所有裝置於門前之監視器鏡頭，乃先以自不詳處所
    取得之沙拉油桶一個墊腳，再以手轉開監視器鏡頭外之保護罩，並已取下保護罩
    欲進一步拆卸監視器鏡頭時，恰為甲○○自屋內之監視器螢幕發現而趕至門口呼
    喊小偷，丙○○聽聞後即慌張帶著手中的保護罩逃離現場，甲○○乃自後追趕並
    邊呼小偷，丙○○於逃離現場途中即將手中的保護罩丟棄於路旁（已破損不堪使
    用，毀損部分未據合法告訴及起訴），嗣於同日一時許，丙○○始在桃園縣平鎮
    市○○街義興國小校園內為甲○○及其他不詳姓名之鄰居數人逮捕而未遂，據報
    前去處理之警員並在丙○○身上查獲前揭螺絲起子二支。
二、乙○○於九十年十月初某日，在桃園縣中壢市新明國小旁，明知某真實姓名不詳
    之成年男子所交付之車牌號碼ＭＬ－３４７０號裕隆廠牌之自用小客車是來路不
    明之贓車（該車為梁瑞如所有、丁○○使用，於九十年九月一日晚上十時許，在
    桃園縣中壢市○○路中央大學前遭竊），竟基於收受贓物之犯意而予以收受，留
    供自己代步之用，迄於九十年十月五日前某日，乙○○即將該部自用小客車棄置
    在桃園縣平鎮市○○路○段二Ｏ六號前，而於九十年十月五日上午十時十分許為
    警在上址尋獲，並自該自用小客車上採得指紋送鑑定，經送內政部警政署刑事警
    察局鑑定比對指紋結果始查知為乙○○之手指指紋，進而追查得悉上情。
三、案經桃園縣警察局平鎮分局二次報請臺灣桃園地方法院檢察署檢察官偵查後聲請
    簡易判決處刑，本院改依通常程序審理。
    理  由
一、程序部分：按檢察官聲請以簡易判決處刑之案件，經認為有刑事訴訟法第四百五
    十一條之一第四項但書之情形者，應適用通常程序審判之，同法第四百五十二條
    定有明文。本件被告丙○○自始即否認竊盜犯行，而依其他現存之證據，亦尚不
    足認定其犯罪，本院認有刑事訴訟法第四百五十一條之一第四項但書第一款之情
    形，應改依通常程序審判之，合先敘明。
二、訊據被告丙○○對於右揭犯罪事實，固坦承於右揭時、地以手轉開被害人甲○○
    支等情不諱，惟矢口否認有何竊盜之犯行，辯稱：因為那是針孔攝影機，伊好奇
    才拆開來看，伊不是要偷被害人的監視器，因為被害人的監視器有錄影，伊有正
    當工作，固定收入，沒有必要行竊該監視器，伊家裡就有裝設三個監視器云云，
    而訊之被告乙○○對於右揭收受贓物之犯罪事實，於警、偵訊及本院調查、審理
    時均坦承不諱，經查：
    (一)被告丙○○於右揭時、地，先以自不詳處所取得之沙拉油桶一個墊腳，再以手
      轉開被害人甲○○住處門前所裝置之監視器鏡頭之保護罩，並已取下保護罩欲
      進一步拆卸監視器鏡頭時，為被害人甲○○自屋內之監視器螢幕發現而趕至門
      口呼喊小偷，被告丙○○聽聞後即慌張帶著手中的保護罩逃離現場，被害人甲○○乃自後追趕並邊呼小偷，被告丙○○於逃離現場途中即將手中之保護罩丟
      棄於路旁，嗣於同日一時許，被告丙○○始在桃園縣平鎮市○○街義興國小校
      園內為被害人甲○○及其他不詳姓名之鄰居數人逮捕，據報前去處理之警員並
      在被告丙○○身上查獲前揭螺絲起子二支等情，業據被害人甲○○於警、偵訊
      及本院九十二年六月五日訊問時指述綦詳（見九十一年度偵字第六九六一號卷
      第十三、十四及三十、三十一頁、本院卷第七十五至七十七頁），並有被害人
      甲○○所出具之贓物認領保管單一紙在卷可稽，復有扣案之螺絲起子二支可資
      佐證，堪認屬實。又被告丙○○雖已拆下被害人甲○○所有之監視器鏡頭之保
      護罩，並帶著該保護罩逃離現場，惟其意既在竊取監視器鏡頭，於尚未得手之
      際即被發現而慌張帶著手中的保護罩逃離現場，故認其已著手於加重竊盜犯罪
      行為之實行而未遂。
    (二)被告丙○○雖辯稱因為那是針孔攝影機，伊好奇才拆開來看，伊不是要偷被害
      人的監視器云云，惟被害人甲○○於本院九十二年六月五日訊問時已結證其所
      有之監視器與本院第一法庭內所裝置之監視器相同，並非針孔攝影機，保護罩
      內就只有一個鏡頭，就是因為被告知道那是監視器，他才會想要去拆它，監視
      器裡面沒有底片等語，被告丙○○於本院審理時又辯稱其家裡就有裝設三個監
      視器云云，顯見被告丙○○前開所辯乃事後卸責之詞，不足採信。
    (三)前揭車牌號碼ＭＬ－３４７０號裕隆廠牌之自用小客車乃被害人梁瑞如所有，
      於九十年九月一日晚上十時許，在桃園縣中壢市○○路中央大學前失竊，由使
      用人丁○○於九十年九月二日零時向桃園縣警察局中壢分局興國派出所報案等
      情，業據被害人梁瑞如、證人丁○○於警訊中指、證述明確，並有車籍作業系
      統－查詢認可資料、車輛竊盜、車牌失竊資料個別查詢報表－查詢車輛認可資
      料及被害人梁瑞如所出具之贓物認領保管單各一紙在卷可稽，堪認此部自用小
      客車確係遭他人竊盜所得之贓物無誤，被告乙○○所自承於九十年十月初某日
      ，在桃園縣中壢市新明國小旁收受前揭車牌號碼ＭＬ－３４７０號自用小客車
      時，已知悉該車來源有問題而仍將之收受供己代步之用等情，核與警方於同年
      十月五日上午十時十分許，在桃園縣平鎮市○○路○段二Ｏ六號前查獲前揭自
      用小客車，將在車上所採集之指紋送鑑定結果，車上指紋確有被告乙○○之手
      指指紋相符，並有內政部警政署刑事警察局鑑驗書被告乙○○之指紋卡片平鎮
      分局刑案現場勘查紀錄表、刑事案件證物採驗記錄表等附卷可稽（詳見本院卷
      第三十三至四十四頁），堪認被告乙○○之自白與事實相符。
    (四)綜上所述，本案事證已臻明確，被告二人前揭之犯行均堪以認定，均應予依法
      論科。
二、按刑法第三百二十一條第一項第三款之攜帶兇器竊盜罪，所謂兇器之種類並無限
    制，凡客觀上足對人之生命、身體、安全構成威脅，具有危險性之兇器均屬之，
    且只須行為人於行竊時攜持此種具有危險性之兇器為已足，並不以該凶器為行為
    人所有且事先準備攜往為必要，亦不以攜帶之初有行兇之意圖為必要（最高法院
    六十二年台上字第二四八九號判例意旨參照），本案扣案之螺絲起子兩支，其中
    一支為十字起子，全長含柄共十公分，金屬部分長四公分，另一支為一字起子，
    全長含柄共十公分，金屬部分長五‧二公分，尾端呈尖銳狀，且均係以金屬製成
    ，後端則有塑膠柄以供手握緊，並經本院當庭勘驗無誤（見本院九十二年七月七
    日審判筆錄第四頁），如以該二支螺絲起子刺、戳人之身體，必將致人體受傷，
    對人之生命、身體造成危險，於客觀上顯屬具有危險性之兇器應無疑義。核被告
    丙○○攜帶前揭螺絲起子兩支，著手竊取被害人甲○○所有之監視器，尚未得逞
    即被發現而未遂之行為，係犯刑法第三百二十一條第二項、第一項第三款加重竊
    盜未遂罪；核被告乙○○之所為，係犯刑法第三百四十九條第一項之收受贓物罪
    。被告丙○○已著手於加重竊盜犯罪行為之實行而不遂，為未遂犯，爰依刑法第
    二十六條前段之規定減輕其刑，又被告丙○○前於八十五年間因竊盜案件，經本
    院以八十五年度易字第二八八九號判決判處有期徒刑一年六月，並於刑之執行前
    令入勞動場所強制工作三年，嗣經上訴，由臺灣高等法院於八十六年五月六日，
    以八十六年度上易字第二０二八號判決撤銷原判決，改判有期徒刑一年六月，並
    於刑之執行前令入勞動場所強制工作三年確定，於八十九年一月十二日入監執行
    （刑期起算日期為八十八年十二月八日），於八十九年七月二十三日縮短刑期執
    行完畢，此有臺灣高等法院被告全國前案紀錄表一份在卷可稽，其於有期徒刑執
    行完畢後，五年內再犯本案有期徒刑以上之罪，為累犯，應依刑法第四十七條之
    規定加重其刑，並依法先加後減之。爰分別審酌被告丙○○前有竊盜前案紀錄，
    素行不佳，此次再犯竊盜罪行，本不宜輕判，惟念及被告此次犯行尚屬輕微，並
    未竊得財物，被告乙○○之犯罪動機僅供代步、犯後坦承犯行等一切情狀，各量
    處如主文所示之刑，並分別諭知易科罰金之折算標準。扣案螺絲起子二支，均係
    被告丙○○所有，業經被告陳明在卷，且係供本案犯罪所用之物，爰依刑法第三
    十八條第一項第二款之規定，予以宣告沒收。
三、公訴意旨另略以：被告丙○○基於為自己不法所有之概括犯意，於九十年九月一
    日二十二時許，在桃園縣中壢市○○路中央大學前，竊取梁瑞如所有之車牌號碼
    ＭＬ－３４７０號自用小客車，得手後於九十年十月初某日，在桃園縣中壢市新
    明國小旁，將上開竊取之贓車，交付於因市場批發生意而認識之乙○○代步使用
    ，迄於九十年十月五日前某日，乙○○將該車棄置在桃園縣平鎮市○○路○段二
    Ｏ六號前，而於九十年十月五日十時十分許，為警在上址尋獲，並自該失竊贓車
    上採得乙○○手指指紋始查悉上情，因認被告丙○○尚涉有刑法第三百二十條第
    一項之竊盜罪嫌。惟：
    (一)按犯罪事實，應依證據認定之，無證據不得推定其犯罪事實。又不能證明被告
      犯罪者，應諭知無罪之判決，刑事訴訟法第一百五十四條、第三百零一條第一
      項分別定有明文。再按認定不利於被告之事實，須依積極證據，苟積極證據不
      足為不利於被告事實之認定時，即應為有利於被告之認定，更不必有何有利之
      證據；又事實之認定，應憑證據，如未能發現相當之證據，或證據不足以證明
      ，自不能以推測或擬制之方法，以為裁判之基礎，且認定犯罪事實所憑之證據
      ，無論直接或間接證據，其為訴訟上之證明，須達於通常一般之人均不致有懷
      疑，而得確信其為真實之程度者，始得據為有罪之認定，倘其證明尚未達到此
      一程度，而有合理之懷疑時，尚難作為有罪之認定基礎，最高法院三十年上字
      第八一六號、四十年臺上字第八六號、七十六年臺上字第四九八六號判例均可
      資參照。次按，被告之自白，雖為證據之一種，但依刑事訴訟法第一百五十六
      條第一項規定，被告之自白，須非出於強暴、脅迫、利誘、詐欺、違法羈押或
      其他不正之方法，且與事實相符者，始得為證據。又依同條第二項規定，被告
      之自白，不得作為有罪判決之唯一證據，仍應調查其他必要之證據，以察其是
      否與事實相符。立法目的乃欲以補強證據擔保自白之真實性，亦即以補強證據
      之存在，藉之限制自白在證據上之價值，防止偏重自白，發生誤判之危險。以
      被告之自白，作為其自己犯罪之證明時，尚有此危險；以之作為其他共犯之罪
      證時，不特在採證上具有自白虛偽性之同樣危險，且共犯者之自白，難免有嫁
      禍他人，而為虛偽供述之危險。是則利用共犯者之自白，為其他共犯之罪證時
      ，其證據價值如何，按諸自由心證主義之原則，固屬法院自由判斷之範圍。但
      共同被告不利於己之陳述，雖得採為其他共同被告犯罪之證據，惟此項不利之
      陳述，須無瑕疵可指，且就其他方面調查，又與事實相符者，始得採為其他共
      同被告犯罪事實之認定。若不為調查，而專憑此項供述，即為其他共同被告犯
      罪事實之認定，顯與刑事訴訟法第一百五十六條第二項之規定有違。因之，現
      行刑事訴訟法下，被告之自白，或共同被告不利於己之陳述，其證明力並非可
      任由法院依自由心證主義之原則，自由判斷，而受相當之限制，有證據法定主
      義之味道，即尚須另有其他必要之補強證據，來補足其自白之證明力，始得採
      為斷罪資料。反面言之，如無其他必要之補強證據可補充共犯之供述，即難僅
      憑共犯不利被告之供述，而逕認被告犯罪。
    (二)查公訴人認被告丙○○涉有此部分之竊盜罪嫌，無非係以：前開事實，業經被
      害人梁瑞如指訴歷歷，並經同案被告乙○○供陳屬實，且有車籍作業資料、車
      輛竊盜查詢報表各乙份、被害人立具之贓物認領保管單一張、內政部警政署刑
      事警察局九十年十月二十二日發文，文號九十刑紋字第二Ｏ二四五六號鑑驗書
      乙份在卷可資佐證為其論據，訊之被告丙○○則堅決否認有此竊盜之犯行，辯
      稱：伊與乙○○為朋友關係，沒有仇恨，但有欠乙○○菜錢九千元，乙○○沒
      有利益給伊，伊為何要將車交給他等語。
    (三)經查：1.共同被告乙○○於警、偵訊及本院審理中雖均稱前揭車牌號碼ＭＬ－
      ３４７０號自用小客車為被告丙○○交付予伊，惟其於警訊稱：被告丙○○於
      九十年十月十五日左右，在桃園縣中壢市○○路四七三號借給伊使用云云（見
      九十一年度偵字第四一四號卷第四頁第四至六行），於檢察官九十一年一月二
      十二日訊問時又稱：那輛車子是丙○○約在九十年十月十五日，在中壢市新明
      國小（按位於桃園縣中壢市○○○路○段九十七號）前面那條路借伊，伊使用
      還不到十月底‧‧‧云云，其所指被告丙○○交車予伊使用之時間顯在警方查
      獲前揭自用小客車（九十年十月五日）之後，且其於本院九十二年五月一日問
      及被告丙○○於何處交付前揭自用小客車予伊使用，竟稱在中壢市區交付予伊
      ，詳細地點不記得云云，衡之常情，一般人自他人收受贓車乃非常有之事，故
      對於收受贓物之時間、地點當會記憶深刻，共同被告乙○○於警、偵訊所稱之
      收受地點竟不一致，於本院訊問時又稱不記得詳細地點，所述已顯有瑕疵，實
      難採為被告丙○○不利認定之依據。2.又一般竊盜犯竊取汽車之目的不外是拆
      除零件變賣換取現金、恐嚇車主贖車、供己使用或交予至親好友使用，本案共
      同被告乙○○於檢察官九十一年一月二十二日訊問時稱：伊和丙○○的交情不
      是很好‧‧‧（丙○○開此車多久？）不知，伊和他交情不是很好等語，於本
      院九十二年五月一日訊問時亦稱：伊與丙○○不是深交的朋友，所以伊不知道
      丙○○平常的作息等語，而被告丙○○於警訊稱伊欠乙○○菜錢九千元，足見
      共同被告乙○○並非至親好友，倘前揭自用小客車為被告丙○○所偷，其豈會
      輕易將之交由共同被告乙○○使用而增加被查獲之機會？且前揭自用小客車於
      九十年九月一日晚上即已遭竊，如為被告丙○○所偷，則距被警查獲時間已有
      一個月以上，被告丙○○即不可能均未曾使用過該部自用小客車，然警方於九
      十年十月五日查獲前揭自用小客車時，在車上所採集到之指紋相片十五張經送
      驗結果，除有五張為共同被告乙○○之指紋外，其他指紋因紋路不清無法比對
      是否為其他人之指紋（見本院卷第三十二頁，內政部警政署刑事警察局九十二
      年四月二十四日刑紋字第０九二００六六九四三號函），即無積極之證據足以
      證明被告丙○○曾使用過該部自用小客車，亦不得遽以臆測該部自用小客車為
      被告丙○○所竊。3.再被害人梁瑞如於警訊固就其所有之前揭自用小客車被竊
      之情節指訴綦詳，惟其並未指述被告丙○○如何竊取其自用小客車，而卷附之
      車籍作業系統－查詢認可資料僅足以證明前揭車牌號碼ＭＬ－３４７０號自用
      小客車為被害人梁瑞如所有，卷附之車輛竊盜、車牌失竊資料個別查詢報表－
      查詢車輛認可資料僅足以證明前揭自用小客車於九十年九月一日晚上十時許，
      在桃園縣中壢市○○路前遭竊，並據丁○○向警方報案，卷附之被害人梁瑞如
      所出具之贓物認領保管單則僅足以證明其領回該失竊車無誤，均不足以證明被
      告丙○○竊取該部自用小客車，另卷附之內政部警政署刑事警察局九十年十月
      二十二日發文，文號九十刑紋字第二Ｏ二四五六號鑑驗書乙份，僅記載「送驗
      編號一、二、三、四、五現場指紋，經輸入指紋電腦比對結果，分別與本局檔
      存乙○○指紋卡之右中指、右拇指、右小指、右小指、右環指指紋相符；其他
      指紋，因紋線不清，無法比對」等語，並不以證明被告丙○○曾使用或竊盜前
      揭自用小客車，是公訴人所指之證據均尚不足採為被告不利認定之依據。4.此
      外，綜觀全案卷證資料，亦未發現有何其他積極之證據，足以證明被告丙○○
      確有公訴意旨所指此部分之竊盜犯行，被告丙○○此部分之犯行即屬不能證明
      ，原應為無罪判決之諭知，惟公訴人認此與前揭事實欄一被告丙○○所為之竊
      盜犯行間，有連續犯之裁判上一罪之關係，故不另為無罪判決之諭知。
據上論斷，應依刑事訴訟法第四百五十二條、第二百九十九條第一項前段，刑法第三
百二十一條第二項、第一項第三款、第三百四十九條第一項、第四十七條、第二十六
條前段、第三十八條第一項第二款、第四十一條第一項前段，罰金罰鍰提高標準條例
第一條前段、第二條，判決如主文。
案經檢察官羅秀蓮到庭執行職務。
中      華      民      國    九十二    年      七      月    二十一    日
                                    臺灣桃園地方法院刑事第六庭
                                        法  官  林  春  鈴
右原本與正本無異。
如不服本判決，應於判決正本送達後十日內向本院提出上訴狀（應附繕本），上訴於
臺灣高等法院。
                                        書記官  江  世  亨
中      華      民      國    九十二    年      七      月    二十一  日
附錄論罪科刑依據之法條：
刑法第三百二十一條
犯竊盜罪而有左列情形之一者，處六月以上、五年以下有期徒刑：
一  於夜間侵入住宅或有人居住之建築物、船艦或隱匿其內而犯之者。
二  毀越門扇、牆垣或其他安全設備而犯之者。
三  攜帶兇器而犯之者。
四  結夥三人以上而犯之者。
五  乘火災、水災或其他災害之際而犯之者。
六  在車站或埠頭而犯之者。
前項之未遂犯罰之。
刑法第三百四十九條第一項
收受贓物者，處三年以下有期徒刑、拘役或五百元以下罰金。


司法院資訊處製作；財團法人民間司法改革基金會備份。
